臺灣嘉義地方法院刑事判決　　　　　　　 95年度易字第504號
公　訴　人　臺灣嘉義地方法院檢察署檢察官
被　　　告　辛○○
被　　　告　丁○○
上列被告等因恐嚇等案件，經檢察官提起公訴（95年度偵字第48
37號），本院判決如下：
    主  文
辛○○共同連續以加害生命、身體之事，恐嚇他人，致生危害於
安全，處有期徒刑參月，如易科罰金，以銀元參佰元折算壹日。
又連續公然侮辱人，處罰金新臺幣參仟元，如易服勞役，以新臺
幣壹仟元折算壹日。又共同傷害人之身體，處有期徒刑參月，如
易科罰金，以銀元參佰元折算壹日。有期徒刑部分應執行有期徒
刑伍月，如易科罰金，以銀元參佰元折算壹日。
丁○○共同連續以加害生命、身體之事，恐嚇他人，致生危害於
安全，處拘役伍拾日，如易科罰金，以銀元參佰元折算壹日。
    事  實
一、辛○○、丁○○因與林鉦雄（戊○○之子）有金錢糾紛，不
    滿林鉦雄避不見面，乃自民國九十四年十二月某日起即屢至
    戊○○位於嘉義縣中埔鄉義仁村一鄰九號住處催討未果，竟
    心生不滿，共同基於恐嚇之概括犯意，及由辛○○基於普通
    傷害之犯意、公然侮辱之概括犯意，先後於；
 （一）九十五年二月十二日下午五時三十分許，辛○○、丁○○與另一不詳年籍姓名成年男子，前往戊○○位於嘉義
       縣水上鄉中庄村某處承租農田處，再度詢問林鉦雄去處
       ，因不滿戊○○答以不知，辛○○乃基於公然侮辱犯意
       ，以三字經「幹你娘」（臺語）等語辱罵戊○○後，再
       與丁○○及該不詳年籍姓名成年男子，承前揭恐嚇之犯
       意聯絡，向戊○○恫嚇以「看你要不要這個兒子，三天
       給我答覆，不然我就叫討債公司去抓你兒子來你面前打
       給你看」、「我如果委託討債公司，討債公司要對你家
       人或你兒子要打要殺都不關我的事」等加害生命、身體
       之事，致戊○○心生畏懼而危害其安全。
 （二）九十五年二月十六日下午四時三十分許，辛○○與丁○○、及三名姓名不詳成年男子，分乘二輛車到戊○○上
       開住處，辛○○先向戊○○說三天期限屆至要如何處理
       云云，戊○○答以找不到林鉦雄，復對其等要求戊○○
       拿錢或借錢出來處理之提議，答以無錢可處理、亦無處
       可借錢等語，辛○○認其出言敷衍而極度不滿，竟承前
       揭公然侮辱犯意，以三字經「幹你娘」（臺語）等語辱
       罵戊○○。另與丁○○、其餘三名不詳姓名年籍成年男
       子，承前揭恐嚇之概括犯意聯絡，向戊○○恫嚇以：不
       然你們這麼多人，隨便抓一個去剁，看你要不要拿錢出
       來等加害生命、身體之事，致戊○○心生畏懼而危害其
       安全。嗣戊○○之子林哲緯於屋內聞聲外出與辛○○口
       角，辛○○則接續辱罵前揭三字經之語，在戊○○回嘴
       、辛○○等人做勢欲毆打等情之間，辛○○因遭林哲緯
       告稱要報警，始忿忿離去。
 （三）九十五年三月六日某時，辛○○與另一姓名年籍不詳成
       年男子，承前揭恐嚇之概括犯意聯絡，在戊○○上開住
       處，向戊○○恫嚇稱：這是最後一次來，不然要叫討債
       公司來討等加害生命、身體之事，致戊○○心生畏懼而
       危害其安全。嗣戊○○答以無錢可以給後，辛○○乃再
       承前公然侮辱犯意，以三字經「幹你娘」（臺語）等語
       公然辱罵戊○○後，始行離去。
 （四）九十五年五月二十六日晚上十時二十分許，夥同二名不
       詳姓名之成年男子，共同基於普通傷害之犯意聯絡，共
       乘一輛車到嘉義縣水上鄉中庄村六一之十八庚○○住宅
       前，喚出戊○○後，共同徒手毆打戊○○，造成戊○○
       受有「左眼旁挫傷合併鼻樑擦傷、右上臂挫傷」等傷害
       。
二、案經戊○○告訴臺灣嘉義地方法院檢察署檢察官偵查起訴。
    理  由
一、本件被告辛○○、丁○○於言詞辯論終結前，對於警卷、偵
    查卷及本院卷內，被告及被告以外之人之警詢筆錄、偵訊筆
    錄，及所有傳聞證據，均同意為證據方法，且對證據能力，
    未為異議。被告二人雖於本院審理時否認罪名，但承認到場
    及毆傷戊○○等情，審理時復就各該證據進行辯論，前述證
    據復無顯不可信之情況，本院審酌採納該等傳聞證據，無礙
    被告與辯護人等於程序上之彈劾詰問權利，認前開傳聞證據
    （被告以外之人在檢察官前未具結之偵訊筆錄，依法未具證
    據能力，應予排除），因而合於刑事訴訟法第一百五十九條
    之一、之二、之四、之五等規定，因而具備證據能力，合先
    敘明。
二、被告辛○○固不否認於前揭事實一（一）、（二）、（三）
    時、地與告訴人戊○○發生爭吵，被告丁○○固不否認於前
    揭事實一（一）、（二）時、地與告訴人發生爭吵等情，惟
    矢口否認有何恐嚇、侮辱犯行，被告辛○○辯稱：並未出言
    恐嚇、及辱罵「幹你娘」（臺語）云云，被告丁○○辯稱：
    僅有一同前往，並未共同恐嚇云云，惟查：
（一）被告辛○○、丁○○迭於上揭時、地恐嚇，及被告辛○○
      迭於前揭時、地公然侮辱情事，業據告訴人於警詢時指訴
      、及本院結證歷歷，另經證人即告訴人之母己○○於偵查
      及審理時結證（他字卷第21頁、本院卷第51頁）、告訴人
      之子林哲緯於偵查中結證甚詳（他字卷第21頁），就事實
      一（二）部分，更有證人即嘉義縣警察局中埔分局義仁派
      出所警員林志恭於偵查中結證稱其係於九十五年二月十六
      日到場處理之警員、雙方確有爭吵不休一情甚詳，此外，
      另有嘉義縣警察局中埔分局義仁派出所受理各類案件紀錄
      表（九十五年三月四日下午二時四十五分報案）附卷可憑
      （他字卷第33頁）；前開事證間經核彼此相符，委屬有據
      。至被告丁○○業於偵查中明確陳稱係於九十五年二月十
      二日及十六日前往，告訴人於審理時就被告丁○○前往之
      時間，就何以與偵查稱丁○○僅去一次一節加以核對後，
      告訴人確認九十五年二月十二日該次有去（本院卷第48頁
      ），被告辛○○亦自陳九十五年二月十六日有與被告丁○○同去，被告丁○○自陳警察林志恭來那次他有去等語（
      本院卷第73頁），是九十五年二月十六日該次，為被告辛○○、丁○○與其他三名不詳年籍成年男子共同前往，亦
      堪先認定。
（二）自被告辛○○迭次恫嚇之語以觀，或以「看你要不要這個
      兒子，三天給我答覆，不然我就叫討債公司去抓你兒子來
      你面前打給你看」、「我如果委託討債公司，討債公司要
      對你家人或你兒子要打要殺都不關我的事」（九十五年二
      月十二日），嗣後果於相隔三日後（同年月十六日）再度
      前往，不惟足認被告辛○○果曾以此語相脅一情灼然；其
      進而以「不然你們這麼多人，隨便抓一個去剁，看你要不
      要拿錢出來」，或再於同年三月六日告以「這是最後一次
      來，不然要叫討債公司來」，綜上前後言語互核，其動輒
      以「剁手腳」、「要打要殺」或「討債公司」為加諸生命
      、身體之恫嚇用語，不言可喻，告訴人因之心生畏懼又為
      其陳述在卷（本院卷第43頁），其恐嚇犯行即屬昭然。又
      被告二人與其餘不詳年籍成年男子既數次前往索債，就夥
      眾以壯聲勢之情，豈能諉為不知，其等數人間具有犯意聯
      絡及行為分擔一情，亦堪認定。
（三）另衡以被告二人與告訴人間既因其子而存有金錢糾葛，累
      次前往索債未果，更兼言語齟齬，被告二人亦陳每次前往
      索債時口氣較差（他字卷第23頁）、則言語衝突間以「幹
      你娘」（臺語）此等貶抑他人之言語相辱，進而以前揭危
      害他人生命、身體之言語恫嚇，委非無因，況倘僅須婉言
      商談，又何須夥眾於前，惡言於後，被告二人各有公然侮
      辱犯行，亦屬灼然；承前各節，勾稽以觀，被告二人共同
      恐嚇、被告辛○○公然侮辱等情，要屬無疑，前開所辯均
      屬臨訟卸責之詞，而無足採。本件事證明確，被告二人恐
      嚇犯行、被告辛○○公然侮辱犯行即均堪認定。
（四）至被告辛○○雖稱其另數名不詳年籍成年男子為陳國銘、
      陳志遠、丙○○云云，惟告訴人偵查中於證人陳國銘證述
      後，表示對其並無印象（他字卷第23頁），證人陳志遠亦
      證述僅去告訴人家中一次，但當時僅己○○一人在家（他
      字卷第23頁），被告二人就證人陳國銘、陳志遠亦均未聲
      請傳訊，證人丙○○則傳喚未到，又僅係被告辛○○單方
      陳述，尚不足逕認共犯之不詳年籍成年男子即為陳國銘、
      陳志遠、丙○○，且其恐嚇、侮辱犯行經前揭認定無疑，
      亦無再傳喚必要，附此敘明。
三、被告辛○○固不否認於前揭事實一（四）時、地與夥同二名
    姓名年籍不詳成年男子，與告訴人發生爭吵並加以毆傷等情
    ，惟矢口否認有何傷害犯行，辯稱該晚係去找告訴人談和解
    ，告訴人出美容院門口後即先出手毆打，其係還手云云（本
    院卷第75頁），惟查：上揭傷害事實，業據告訴人於警詢時
    指訴、及本院結證歷歷，更經證人庚○○於本院結證稱係被
    告辛○○與另二人到其美容院找告訴人、並要求告訴人出來
    後即遭一人按住頭、另一人出手毆打成傷等語明確（本院卷
    第62頁），告訴人因之受有「左眼旁挫傷合併鼻樑擦傷、右
    上臂挫傷」等傷害，有財團法人天主教聖馬爾定醫院診斷證
    明書一份在卷可考（他字卷第31頁），況依案發時、地，時
    值深夜、地處第三人住處，且非獲邀即夥眾逕行主動前往，
    不惟於情唐突未當；佐以被告辛○○雖稱與告訴人對打，惟
    對遭打何部分一節，僅泛稱其眼鏡被推掉云云（本院卷第75
    頁），則倘果有遭毆情事，何以就身體何部位遭毆之陳述、
    或成傷之證明，均付之闕如，況被告辛○○再夥同二人前往
    ，其中一人抱住告訴人，其再出拳毆打告訴人眼睛，更與前
    揭證人庚○○證述、診斷證明書所載傷勢相符；末參諸本件
    傷害犯行發生於九十五年五月一日偵查庭之後，則自告訴人
    證述：被告辛○○到時猶稱「檢察官說沒事情了，叫我來跟
    你拿錢」等語（本院卷第49頁），亦足窺知被告辛○○不甘
    告訴人訴究刑責之尋釁動機，則被告辛○○本此動機、夥眾
    逕行毆打，其與另二名不詳年籍成年男子間，與犯意聯絡及
    行為分擔一情亦屬甚明，綜上，被告辛○○與另二名不詳年
    籍成年男子共同傷害告訴人成傷一節，至為灼然，前開所辯
    無非臨訟卸責之詞，均無足採。本件事證明確，被告犯行即
    堪認定。至被告辛○○雖稱其另二名不詳年籍成年男子為丙○○、乙○○云云（本院卷第18 頁），惟經傳喚未到、且
    僅係被告辛○○單方陳述，尚不足逕認該二名不詳年籍成年
    男子即為丙○○、乙○○，其共同傷害犯行經前揭認定灼然
    ，亦無再傳喚必要，附此敘明。
四、核被告辛○○事實一（一）、（二）、（三）部分所為，係
    犯刑法三百零五條恐嚇罪、同法第三百零九條公然侮辱罪，
    就事實一（四）部分所為，係犯刑法第二百七十七條第一項
    前段普通傷害罪；核被告丁○○事實一（一）、（二）部分
    所為，係犯刑法第三百零五條恐嚇罪。按行為後法律有變更
    者，適用行為時之法律。但行為後之法律有利於行為人者，
    適用最有利於行為人之法律。此為九十五年七月一日修正施
    行刑法第二條第一項揭示之法律變更從舊從輕原則，規範目
    的在於避免惡化行為人法律地位，致其受行為時無法預見之
    刑罰處罰，故該條文「法律」之解釋限於「刑罰法律」（釋
    字第一○三號解釋、最高法院五十一年台非字第七六號判例
    參照），循此意旨，則該條文之「變更」當限於「影響整體
    刑罰權規範內容利或不利」之實質變更（八十五年台上字第
    一○五號判決參照），始合其規範目的，至無涉刑罰權規範
    之文義修改或條文項次條調整、增列等形式變更，則不屬之
    ，且更能與最高法院九十五年第八次刑事庭會議決議，認為
    刑法第五十五條、第五十九條等雖事涉處斷刑或刑之加減事
    由法律，然於法理明文化或標準見解明文化等不涉刑罰權規
    範內容之條文修正（即非法律適用實質變更），認非屬刑法
    第二條「法律變更」之見解相呼應（臺灣高等法院暨所屬法
    院九十五年法律座談會刑事類提案十六號參照）；準此，形
    式變更既與刑法第二條第一項之「法律變更」情形有間，當
    依中央法規標準法規定，逕適用現行有效法律，故：
（一）關於罰金刑貨幣單位由銀元修正為新臺幣之法律適用，因
      九十五年七月一日修正公布施行之刑法施行法第一條之一
      增訂「（第一項）中華民國九十四年一月七日刑法修正施
      行後，刑法分則編所定罰金之貨幣單位為新臺幣。（第二
      項）九十四年一月七日刑法修正時，刑法分則編未修正之
      條文定有罰金者，自九十四年一月七日刑法修正施行後，
      就其所定數額提高為三十倍。但七十二年六月二十六日至
      九十四年一月七日新增或修正之條文，就其所定數額提高
      為三倍」，為罰金罰鍰提高標準條例第一條前段之特別規
      定，經查刑法第二百七十七條第一項、第三百零五條、第
      三百零九條第一項自七十二年六月二十六日（即罰金罰鍰
      提高標準條例修正公布日）迄今未修正，其罰金之法定刑
      各為「一千元」、「三百元」、「三百元」（貨幣單位均
      為「銀元」），再依罰金罰鍰提高標準條例第一條前段規
      定罰金刑提高十倍各為「銀元一萬元」、「銀元三千元」
      、「銀元三千元」，依現行法規所定貨幣單位折算新台幣
      條例規定折算各為「新臺幣三萬元」、「新臺幣九千元」
      、「新臺幣九千元」；又於刑法施行法第一條之一施行日
      （即九十五年七月一日）後，刑法所定罰金之貨幣單位改
      為「新臺幣」，就其所定數額提高三十倍，亦各為「新臺
      幣三萬元」、「新臺幣九千元」、「新臺幣九千元」，是
      刑法施行法第一條之一施行後，罰金刑貨幣單位雖有「銀
      元」、「新臺幣」之更異，惟適用結果之罰金額度則無二
      致，就罰金法定刑提高之「刑罰權規範內容」並無利或不
      利變更，自不生新舊法之比較問題，惟應適用具特別法性
      質之刑法施行法第一條之一規定。
（二）被告行為後，刑法第三十三條第五款關於「罰金：一元以
      上」規定，修正公布為「罰金：新臺幣一千元以上，以百
      元計算之」，刑法法定本刑中列有罰金刑者，其法定最低
      度罰金刑因之提高，涉及科刑規範變更，自有新舊法比較
      必要（最高法院九十五年第八次刑事庭會議決議參照），
      比較結果，以舊法有利於行為人，是前開三罪關於罰金刑
      部分，應適用舊法定其法定刑為有利。
（三）本件被告辛○○、丁○○與一名不詳年籍成年男子間就恐
      嚇犯行（事實一（一）部分）、與一名不詳年籍成年男子
      間就恐嚇犯行（事實一（二）部分），被告辛○○與另一
      名不詳年籍成年男子間就恐嚇犯行（事實一（三）部分）
      ，被告辛○○與二名不詳年籍成年男子間就普通傷害犯行
      （事實一（四）部分），各有犯意聯絡及行為分擔，均為
      共同正犯。又修正前刑法第二十八條規定：「二人以上共
      同實施犯罪之行為者，皆為正犯」，修正後改為：「二人
      以上共同實行犯罪之行為者，皆為正犯」，揆諸修正理由
      ，旨在就現行實務見解，立法釐清陰謀、預備等共同正犯
      、及共謀共同正犯有無合乎本條正犯要件之適用，於實質
      刑罰權並無利或不利之變更，而無新舊法比較必要。
（四）被告行為後，刑法第五十六條連續犯規定，業於九十五年
      七月一日刪除並施行，被告於新法施行前犯行，因連續犯
      規定廢止之法律變更而比較新舊法結果，應適用較有利之
      行為時法論以連續犯。本件被告辛○○先後多次恐嚇、公
      然侮辱行為，及被告丁○○先後多次恐嚇行為，各罪均時
      間緊接，犯罪構成要件相同，顯皆係各基於概括犯意為之
      ，各為連續犯，各應依刑法第五十六條之規定論以一罪，
      並各加重其刑。
（五）又刑法「罰金刑加減」規定，將舊法「僅加減其最高度」
      規定（刑法第六十八條），改為「最高度及最低度同加減
      之」（刑法第六十七條），罰金法定刑之加減範圍變更，
      屬刑罰權科刑規範變更，自有新舊法比較必要，經比較結
      果，於有加重事由時，舊法最低度刑未同加，對被告較為
      有利，經比較新舊法結果，自應適用修正前舊法規定。本
      件刑法第三百零五條、第三百零九條法定罰金刑之加重，
      自應適用舊法規定。
（六）被告辛○○所犯上開恐嚇、侮辱、傷害三罪間，罪名互異
      ，犯意各別，應予分論併罰。另被告辛○○係單獨為侮辱
      犯行，尚無積極證據足認共犯間謀議由被告辛○○以侮辱
      行為之方法，遂行恐嚇目的或與恐嚇犯行間具相當因果關
      係，是公訴人認被告辛○○所犯刑法第三百零五條恐嚇罪
      、同法第三百零九條公然侮辱罪間，具方法結果牽連關係
      云云，容有未洽，併予敘明。
（七）按行為後法律變更時，應綜合罪刑比較結果，基於罪刑一
      體適用法律之法則適用最有利之法律（最高法院九十五年
      第八次刑事庭會議決議、九十年台非字第八三號判決意旨
      參照），惟各罪既分論併罰，各罪間即無一體適用法律法
      則之適用；故前述被告辛○○所犯恐嚇、侮辱、傷害罪，
      被告丁○○所犯恐嚇罪，各罪罪刑法律變更後均適用修正
      前之行為時舊法，毋庸審酌一體適用或分別適用修正前後
      法律。
五、又最高法院九十五年第八次刑事庭會議決議，固揭示「比較
    時應就罪刑有關之共犯、未遂犯、想像競合犯、牽連犯、連
    續犯、結合犯，以及累犯加重、自首減輕暨其他法定加減原
    因（如身分加減）與加減例等一切情形，綜其全部罪刑之結
    果而為比較」之一體適用原則，乃本諸罪刑不可分原則之結
    果，至「易刑處分」因與罪刑不可分原則無涉，自非屬一體
    適用原則範疇，是易科罰金之折算標準、易服勞役之折算標
    準及期限，新法施行後，應依新法第二條第一項之規定，適
    用最有利於行為人之法律，自得分別適用新舊法（臺灣高等
    法院暨所屬法院九十五年法律座談會刑事類提案第三號參照
    ）。本件被告辛○○、丁○○行為後，（一）罰金罰鍰提高
    標準條例第二條業已刪除，而刑法第四十一條第一項前段易
    科罰金折算標準，已由舊法之銀元一百元、二百元、三百元
    修正為新臺幣一千元、二千元、三千元，因屬科刑規範事項
    變更，其折算標準為裁判時所應諭知，自有就新舊法規定比
    較必要，經比較新舊法結果，以被告行為時舊法較為有利於
    被告，應依刑法第二條第一項前段規定，適用被告行為時之
    舊法即依修正前刑法第四十一條第一項前段、廢止前罰金罰
    鍰提高標準條例第二條規定。（二）刑法關於罰金易服勞役
    規定，九十五年七月一日修正施行前刑法第四十二條第二項
    前段規定：「易服勞役以一元以上三元以下折算一日。」再
    據廢止前罰金罰鍰提高標準條例第二條前段規定，就其原定
    數額提高為一百倍折算一日結果，應最高以銀元三百元即新
    台幣九百元折算一日。惟九十五年七月一日修正施行之刑法
    第四十二條第三項前段規定：「易服勞役以新台幣一仟元、
    二仟元或三仟元折算一日。」就此罰金易服勞役折算標準變
    更，屬科刑規範事項變更，比較修正前後規定，以科處罰金
    未逾新臺幣十八萬元範圍內情形言，以修正後規定較有利於
    行為人，自應依刑法第二條第一項但書規定，適用修正後刑
    法第四十二條第三項前段規定。
六、刑法第五十一條第五款原規定多數有期徒刑合併應執行之刑
    不得逾二十年，刑法九十五年七月一日修正施行後，提高合
    併應執行之最高度刑期為三十年，又定執行刑為科刑規範事
    項，自有就新舊法比較必要（最高法院九十五年第八次刑事
    庭會議決議參照），比較後適用最有利於行為人之舊法。
七、爰審酌被告二人均無犯罪紀錄之素行（有臺灣嘉義地方法院
    檢察署刑案資料查註紀錄表及臺灣高等法院被告前案紀錄表
    各二份附卷可按）；出於索債之動機及目的；犯罪時未受明
    顯刺激；其等夥同數人之犯罪手段；被告辛○○專科畢業、
    未婚無子女，以開聯結車為業，月入約四萬元，雙親均健在
    能工作，被告丁○○高職畢業，未婚、無子女，受僱於紡織
    公司，目前月入約二萬餘元，雙親均健在有工作之智識程度
    及生活狀況；犯罪肇致告訴人受恐嚇畏怖、遭辱貶抑或遭毆
    成傷之損害；及犯後否認犯行，並未和解之態度等一切情狀
    ，各量處如主文所示之刑，及諭知易科罰金（被告辛○○恐
    嚇及傷害部分、被告丁○○恐嚇部分，依行為時刑法諭知）
    及易服勞役（被告辛○○侮辱部分，依裁判時刑法諭知）之
    折算標準；被告辛○○恐嚇、傷害二罪間，並定其應執行刑
    ，及併諭知易科罰金之折算標準，以示懲儆。
貳、不另為無罪諭知部分：
一、公訴意旨另以：丁○○、辛○○共同基於恐嚇之犯意聯絡，
    於九十五年一月十四日下午一時四十分許，由辛○○夥同不
    詳姓名之成年男子四人前往戊○○上開住處外面，推由二名
    不詳姓名男子對戊○○恫嚇稱：你兒子（指林鉦雄）不要讓
    我們找到，不然你兒子怎麼樣就不要找我們等語；斯時，甲○○（戊○○之妹婿）適到戊○○家中，乃外出察看發生何
    事，而該二名男子仍接續恫嚇戊○○：要不到錢沒有關係，
    不要怪我們對你家人不利，要斷手斷腳都沒有關係等語，甲○○聞言即與該男子爭執，並立刻報警，警方到場後，另二
    名男子及辛○○見狀始出現於現場打圓場，並佯裝係債務糾
    紛，乃離去現場，因認被告二人涉犯刑法第三百零五條恐嚇
    罪云云。
二、惟按犯罪事實應依證據認定之，無證據不得推定其犯罪事實
    ；又不能證明被告犯罪者，應諭知無罪之判決，刑事訴訟法
    第一百五十四條、第三百零一條第一項分別定有規定。本件
    公訴人認被告二人涉有刑法第三百零五條恐嚇罪行，無非以
    被告二人之供述、被害人戊○○指訴、證人甲○○證述為據
    ，訊據被告二人堅詞否認有前開恐嚇犯行，被告丁○○辯稱
    其並未到場等語，被告辛○○則辯稱其係在警方之後，始抵
    達現場等語，經查：
（一）上開時、地固有不詳姓名年籍成年男子數人對戊○○接續
      以：你兒子（指林鉦雄）不要讓我們找到，不然你兒子怎
      麼樣就不要找我們等語；或接續以：要不到錢沒有關係，
      不要怪我們對你家人不利，要斷手斷腳都沒有關係等語恫
      嚇，致其心生畏懼等情，固經在場證人戊○○、甲○○於
      本院審理時結證明確（本院卷第43、60頁），惟被告丁○○並未到場、被告辛○○係於甲○○報案、警方抵達後始
      到場，警方到場並未再發生有言語恫嚇等情，既為證人戊○○、甲○○（戊○○之妹婿）結證在卷（本院卷第44、
      48、56至60頁），證人甲○○並進而證稱：被告辛○○到
      場後僅是說要錢，先前到場之數人並未說明戊○○之子欠
      何人錢（本院卷第58、59頁），至證人己○○（戊○○之
      母）雖到庭結證稱曾目睹被告辛○○到其住處辱罵其子戊○○，惟究係何時日則不復記憶（本院卷第52頁），則以
      證人甲○○、己○○證詞既與戊○○證述無所出入，以其
      二人各為戊○○妹婿、母親之關係，更無迴護被告之理，
      被告辛○○辯稱於前開時、地並未恐嚇戊○○等語，委非
      無據。
（二）此外，被告丁○○該時並未到場一情，既為前揭證述明確
      ，公訴人率以被告辛○○有到場實施恫嚇，被告丁○○與
      之具有犯意聯絡云云，即乏其據。此外，又查無其他積極
      證據足資認定被告辛○○、丁○○有何恐嚇罪犯行，原應
      為無罪之諭知，惟公訴意旨認此部分與前開有罪部分，有
      連續犯之裁判上一罪關係，爰不另為無罪之諭知。
據上論斷，應依刑事訴訟法第二百九十九條第一項前段，刑法第
二條第一項前段、第二十八條、第五十六條（廢止前）、第二百
七十七條第一項、第三百零五條、第三百零九條第一項、第四十
一條第一項前段（修正前）、第四十二條第三項、第五十一條第
五款（修正前），刑法施行法第一條之一第一項、第二項前段，
罰金罰鍰提高標準條例第二條（廢止前），判決如主文。
本案經檢察官蔡彥守到庭執行職務
中　　華　　民　　國　　96　　年　　1 　　月　　31　　日
                  刑事第一庭審判長法　官　許進國
                                  法  官  曾宏揚
                                  法  官  蔡廷宜
上列正本證明與原本無異。
如不服本判決，應於判決送達後10日內向本院提出上訴狀（應附
繕本）。告訴人或被害人如對於本判決不服者，應具備理由請求
檢察官上訴，其上訴期間之計算係以檢察官收受判決正本之日期
為準。
中　　華　　民　　國　　96　　年　　1 　　月　　31　　日
                              　　書記官　蕭琪男
附錄本案論罪科刑法條全文：
中華民國刑法第277條第1項
（普通傷害罪）
傷害人之身體或健康者，處3年以下有期徒刑、拘役或1千元以下
罰金。
中華民國刑法第305條
（恐嚇危害安全罪）
以加害生命、身體、自由、名譽、財產之事，恐嚇他人致生危害
於安全者，處2年以下有期徒刑、拘役或3百元以下罰金。
中華民國刑法第309條第1項
（公然侮辱罪）
公然侮辱人者，處拘役或 3 百元以下罰金。
